臺灣臺中地方法院民事判決　95年度訴字第636號
原　　　　告　寅○○
被　　　　告　臺中市城市桂冠管理委員會
兼法定代理人　壬○○
前列二人共同複代理人
　　　　　　　戊○○　律師
被　　　　告　辛○○
被　　　　告　庚○○
被　　　　告　卯○○
訴訟　代理人　甲○○
被　　　　告　乙○○
被　　　　告　子○○
被　　　　告　丑○○
被　　　　告　癸○○
被　　　　告　丙○○
被　　　　告　己○○
被　　　　告　丁○○
前列十二人共同訴訟代理人
　　　　　　　鐘登科　律師
複　代 理 人　李進建　律師
當事人間確認決議無效等事件，本院於９６年１月１６日言詞辯
論終結，判決如下：
    主      文
原告之訴駁回。
訴訟費用由原告負擔。
    事實及理由
一、本件原告起訴主張：被告辛○○等人明知民國９４年１０月
    ７日進行「連署推選召集人」之行為，並沒有實際進行，渠
    等只是將９４年９月５日向臺中市北區區公所聲請書中所附
    之「臺中市○○路○段１８２號城市桂冠大樓聲請指定召集
    人召集區分所有權人會議連署書」加以影印後，直接作為９
    ４年１０月７日進行「推選召舉人」活動之連署書，其連署
    書中「８Ｆ之２蔡煌榮」、「２０Ｆ３廖志源」更非臺中市
    城市桂冠公寓大廈區分所有權人。因此，被告辛○○等人在
    ９４年１０月７日所進行之推選被告癸○○為臨時召集人之
    推選行為，顯然與公寓大廈管理條例第２５條及同法施行細
    則第７條之規定不符。被告癸○○自始不具有臺中市桂冠公
    寓大廈區分所有權人會議召集人之資格，卻自任為臺中市桂
    冠公寓大廈區分所有權人會議召集人，於９４年１２月１８
    日召開區分所有權人會議，並決議選任被告壬○○、辛○○
    、庚○○、卯○○、乙○○、子○○、丑○○、癸○○、丙○○、己○○、丁○○為臺中市城市桂冠管理委員會之管理
    會委員，依最高法院９２年慶臺上字第２５１７號判決意旨
    ，該次區分所有權人會議決議應屬無效。因原告為門牌號碼
　　臺中市○區○○路４段１８２號９樓之１０房屋所有權人，
　  亦即是臺中市城市桂冠公寓大廈區分所有權人，臺中市城市
    桂冠公寓大廈區分所有權人會議之決議及依該決議所產生之
    管理委員會，得以臺中市城市桂冠公寓大廈管理委員會名義
    ，對內從事管理行為及對外從事法律行為，均足以對原告居
    住及管理基金之權利，發生法律上之利害關係，原告之私法
    上地位及權利有遭受侵害之危險，爰提起本件訴訟，聲明：
    (一)確認臺中市城市桂冠公寓大廈於９４年１２月１８日舉行
    之區分所有權人會議之全部決議無效；(二)確認被告被告壬○○、辛○○、庚○○、卯○○、乙○○、子○○、丑○○、
    癸○○、丙○○、己○○、丁○○與臺中市城市桂冠公寓大
    廈之全區分所有權人及住戶之管理委員會之委任關係不存在
    ；(三)訴訟費用由被告負擔。
二、被告則以：被告癸○○係於９４年６月１２日經區分所有權
　　人連署取得召集人資格，其於９４年１２月１８日召開區分
    所有權人會議，並決議選任被告壬○○、辛○○、庚○○、
    卯○○、乙○○、子○○、丑○○、癸○○、丙○○、己○○、丁○○為臺中市城市桂冠管理委員會之管理會委員，該
    次區分所有權人會議決議應屬有效；而被告壬○○、辛○○
    、庚○○、卯○○、乙○○、子○○、丑○○、癸○○、丙○○、己○○、丁○○為臺中市城市桂冠大廈之管理委員會
　　委員任期已於９５年１２月底屆滿等語置辯，聲明(一)原告之
　  訴駁回；(二)訴訟費用由原告負擔。
三、原告主張被告癸○○自任為臺中市桂冠公寓大廈區分所有權
    人會議召集人，於９４年１２月１８日召開區分所有權人會
    議，並決議選任被告壬○○、辛○○、庚○○、卯○○、乙○○、子○○、丑○○、癸○○、丙○○、己○○、丁○○
    為臺中市城市桂冠管理委員會之管理會委員之事實，業據其
    提出城市桂冠九十四年區分所有權人第二次會議紀錄一份為
    證，並為被告所不爭執，此部分事實，堪信為真實。至原告
    主張被告癸○○不具有召集人資格，於９４年１２月１８日
    召開區分所有權人會議，並決議選任被告壬○○、辛○○、
    庚○○、卯○○、乙○○、子○○、丑○○、癸○○、丙○○、己○○、丁○○為臺中市城市桂冠管理委員會之管理會
    委員之決議無效，則為被告所否認，並以前詞置辯。經查，
    臺中市城市桂冠大廈已於９５年１１月１２日召開９５年度
    第１０屆區分所有權人第２次會議，選出第１０屆管理委員
    ，有被告提出該會議記錄可憑，復為原告所不爭執，則在本
    院言詞辯論終結時，被告壬○○、辛○○、庚○○、卯○○
    、乙○○、子○○、丑○○、癸○○、丙○○、己○○、丁○○與臺中市城市桂冠大廈全體住戶間第９屆管理委員之委
    任關係不復存在，是原告爭執之法律關係已成過去，並未延
    續至現在，自無權利保護之必要。從而，原告請求確認臺中
    市城市桂冠公寓大廈於９４年１２月１８日舉行之區分所有
    權人會議之全部決議無效及被告壬○○、辛○○、庚○○、
    卯○○、乙○○、子○○、丑○○、癸○○、丙○○、己○○、丁○○與臺中市城市桂冠公寓大廈之全區分所有權人及
    住戶之管理委員會之委任關係不存在員之委任關係不存在，
    因欠缺權利保護必要之要件，即無理由，應予駁回。
四、本件判決之基礎已臻明確，兩造其餘之攻擊防禦方法及舉證
    ，於判決結果均無影響，毋庸一一論列，末此敘明。
五、據上論結，原告之訴為無理由，依民事訴訟法第７８條，判
    決如主文。
中　　華　　民　　國　　96　　年　　1 　　月　　30　　日
                  民事第二庭    法  官  劉正中
正本係照原本作成。
如對本判決上訴，須於判決送達後20日內向本院提出上訴狀。
中　　華　　民　　國　　96　　年　　1 　　月　　30　　日
                                書記官  劉文永
